# 税种变化

提问人：pcpayyg1 时间：2011-07-21 17:39:53
大家好，一个公司的收入所对就的税种发生了变化，以前是交增值税，现在因税务要求改交营业税，请问，关于这种变化属于会计政策变更吗？报告中应如何披露？十分感谢！

回答人：chenyiwei
基本赞同 7 楼的意见。如果原先的税务处理经过了税务局的批复，是符合当时的税务规定的，后来由于税法的修改或者进一步明确，而导致的税务处理方法变化，并未改变企业对涉税事项的会计处理原则和处理方法，因此不属于会计政策变更。 如果属于原先适用税种错误，现在予以纠正的，则表明按原先的税务、会计处理不能真实反映企业应承担的纳税义务及其损益影响，应当认为属于前期差错，视其对财务报表整体影响是否重大，确定是否须作为重大前期差错追溯重述前期报表；同时，还应考虑前期税务处理错误可能导致的滞纳金、罚款等潜在风险，对此在附注中应当予以充分揭示。